臺灣高等法院臺中分院刑事裁定　　　　　100年度抗字第156號
抗　告　人
即　被　告　林玟瑞
上列抗告人即被告因涉犯傷害等罪，不服臺灣臺中地方法院中華
民國100年1月28日所為羈押裁定（100年度易字第365號），提起
抗告，本院裁定如下:
    主  文
抗告駁回。
    理  由
一、抗告意旨略以：被告所犯之罪均為最重本刑三年以下有期徒
    刑之罪，依刑事訴訟法第114條規定，經聲請具保停止羈押
    應不得駁回。另原審裁定認被告前有逃亡事實，足認有逃亡
    之虞，然實則被告收受民國（下同）99年7月27日之傳票，
    因當日需至診所就診，妻子於是傳真給檢察官請假，且該日
    之前幾日及8月份被告另有其他案件開庭，只因當初確定檢
    察官確有收到請假單，因而未到庭，並非有逃亡之可能。綜
    上所述，被告所犯均為輕罪，且已羈押四個多月，就本件訴
    訟而言，被告從未有任何恐嚇原告之言詞，對於傷害原告之
    行為也已真心悔悟。原告稱被告將妨害其出庭等語亦非事實
    ，再者被告尚有雙親及幼子須撫養，雙親之住所亦為固定住
    所，聲請裁定准予具保或限制住居云云。
二、按「被告經法官訊問後，認為犯罪嫌疑重大，而有左列情形
    之一，非予羈押，顯難進行追訴、審判或執行者，得羈押之
    ︰一、逃亡或有事實足認為有逃亡之虞者。...。」、「被
    告經法官訊問後，認為犯下列各款之罪，其嫌疑重大，有事
    實足認為有反覆實施同一犯罪之虞，而有羈押之必要者，得
    羈押之：...二、刑法第二百二十一條之強制性交罪、第二
    百二十四條之強制猥褻罪、第二百二十四條之一之加重強制
    猥褻罪、第二百二十五條之乘機性交猥褻罪、第二百二十七
    條之與幼年男女性交或猥褻罪、第二百七十七條第一項之傷
    害罪。但其須告訴乃論，而未經告訴或其告訴已經撤回或已
    逾告訴期間者，不在此限。...。」、「羈押之被告，有左
    列情形之一者，如經具保聲請停止羈押，不得駁回︰一、所
    犯最重本刑為三年以下有期徒刑、拘役或專科罰金之罪者。
    但累犯、常業犯、有犯罪之習慣、假釋中更犯罪或依第一百
    零一條之一第一項羈押者，不在此限。...。」刑事訴訟法
    第101條第1項第1款、第101條之1第1項第2款、第114條第1
    款分別定有明文。次按關於羈押與否之審查，其目的僅在判
    斷有無實施羈押強制處分之必要，並非認定被告有無犯罪之
    實體審判程序，故關於羈押之要件，無須經嚴格證明，以經
    釋明得以自由證明為已足；至於被告是否成立犯罪，乃本案
    實體上應予判斷之問題。再者，有無羈押被告之必要，係屬
    為保全被告使訴訟程序得以順利進行，或為保全證據或為保
    全對被告刑罰之執行目的，而對被告實施人身強制處分權；
    依刑事訴訟法第101條之1規定而羈押者，更以防範被告再犯
    ，具預防性目的，故審酌被告有無羈押必要，除被告犯罪嫌
    疑已屬重大外，自當基於訴訟進行程度、犯罪性質、犯罪實
    際情狀及其他一切情事，審慎斟酌有無上開保全或預防目的
    ，依職權妥適裁量，俾能兼顧國家刑事追訴、刑罰權之順暢
    執行及人權保障。
三、經查：
（一）本案被告林玟瑞於偵查中經檢察官發布通緝，始由警逮捕
      歸案，已有逃亡之事實；且其在偵查中曾由檢察官諭命以
      新臺幣一萬元交保候傳，卻未能順利具保，亦有事實足認
      為有逃亡之虞等情，已經原審裁定於理由欄三、(二)詳加說
      明，復有臺灣臺中地方法院檢察署99年9月16日中檢輝偵
      孝緝字第3371號通緝書、臺中市警察局第六分局中分六警
      偵字第0990032279號通緝案件移送書、臺灣臺中地方法院
      檢察署檢察官羈押聲請書附卷可稽，經核並無違誤，抗告
      人辯稱其曾傳真檢察官請假並無逃亡之意圖云云，然卷內
      並無任何被告請假紀錄可為佐證，被告此部分抗告理由自
      屬無可採取。
（二）原審法院詳閱全案卷證，並訊問被告林玟瑞後，認依檢察
      官起訴書所論述之事證、告訴人楊庶梅之指述、診斷證明
      書等，足認被告觸犯傷害與恐嚇罪嫌，犯罪嫌疑重大。且
      被告林玟瑞自與告訴人楊庶梅在98年8月13日結褵後，於
      短短四個月內，即多次毆打告訴人成傷，而對告訴人實施
      家庭暴力行為；迨告訴人向原審法院聲請核發民事通常保
      護令後，被告猶未知警省自制，仍多次違反保護令，對告
      訴人持續為傷害、騷擾，甚至強制性交之犯行，有其臺灣
      高等法院被告前案紀錄表與起訴書數份在卷可憑，本件顯
      有事實足認為被告有反覆實施同一傷害犯罪之虞，已經原
      審裁定於理由欄三、(一)、(三)詳加說明，經核並無不當。抗
      告人雖主張其所犯均為輕罪，依刑事訴訟法第114條規定
      應准予具保停止羈押云云，惟抗告人既經原審法院認定顯
      有反覆實施同一傷害犯罪之虞，依刑事訴訴法第114條第1
      款但書之規定，法院仍得考量訴訟進行程度、犯罪性質、
      犯罪實際情狀及其他一切情事，審慎斟酌有無上開保全或
      預防目的，依職權妥適裁量，抗告人執上開抗告意旨指摘
      原審裁定不當，為無理由，其抗告應予駁回。
四、據上論斷，應依刑事訴訟法第412條，裁定如主文。
中    華    民    國   100    年    2     月    11    日
            刑事第一庭    審判長法  官  李  璋  鵬
                                法  官  胡  森  田
                                法  官  胡  忠  文
以上正本證明與原本無異。
不得抗告。
                                書記官  廖  家  莉
中    華    民    國   100    年    2     月    14    日